臺灣桃園地方法院刑事裁定　　　　　　　　　　　　　九十年度交聲字第三八四號
　　異議人　甲○○
　　相對人　交通部公路局新竹區監理所桃園監理站
右列異議人因不服相對人於九十年十一月二十二日所為桃監裁五字第裁５２─Ｄ９Ａ
２２０６２３號違反道路交通管理事件裁決書，聲明異議，本院裁定如左：
    主  文
異議駁回。
    理  由
一、本件聲明異議意旨詳如附件聲明異議狀所載。相對人則以異議人於民國（下同）
    九十年八月二十五日十八時十分許，飲酒後吐氣所含酒精濃度達每公升零點五一
    毫克時，仍駕駛ＫＵ─７９７６號自用小客車，行經桃園縣平鎮市○○路路橋上
    ，撞及在前停等紅燈號誌之由翁定邦所駕駛ＢＵ─７２０９號自用小客車後保險
    桿處，致翁定邦因之受有左眼瘀青併發撕裂傷之傷害，且異議人未留在上開現場
    報警到場處理，即逕自駕駛上開ＫＵ─７９７６號自用小客車逃逸上開現場，嗣
    因當地有人記下異議人所駕駛上開ＫＵ─７９７６號自用小客車之車號後，並通
    知警員到場處理後，始於肇事後半小時通知異議人到桃園縣警察局平鎮分局北勢
    派出所處理，並由警員填製桃園縣警察局８９桃警局交字第Ｄ９Ａ２２０６２３
    號「舉發違反道路交通管理事件通知單（惟其上漏載異議人肇事逃逸部分違規事
    實）」，再由相對人於九十年十一月二十二日以桃監裁五字第裁５２─Ｄ９Ａ２
    ２０６２３號裁決書處分異議人新台幣（下同）三萬四千五百元之罰鍰，並吊其
    駕駛執照，永久不得重新考領，於法並未有不合等語，資為抗辯。
二、經查：異議人於右揭時地飲酒後，其吐氣所含酒精濃度達每公升零點五一毫克時
    ，仍駕駛上開ＫＵ─７９７６號自用小客車肇事，致翁定邦因之受有上述傷害之
    結果，並未留在上開現場報警到場處理，而逕自離去上開現場等情，業據異議人
    於警訊中及本院審理時坦承不諱，核與被害人簡秋山（其當時駕駛Ｌ２─７２６
    ９號自用小客車，亦遭異議人所駕駛ＫＵ─７９７６號自用小客車從後追撞肇事
    ，惟未因之受有傷害）、翁定邦二人於警訊中指述之情節相符，復有道路交通事
    故調查報告表影本乙紙、電腦酒測報告單影本乙紙及現場照片影本乙份，並有被
    害人翁定邦所提出診斷證明書乙紙，在卷可稽，足堪認定。又異議人於右揭時地
    駕駛上開ＫＵ─７９７６號自用小客車肇事後，並未留在上開現場報警到場處理
    ，而係逕自駕駛上開ＫＵ─７９７６號自用小客車加速逃逸上開現場乙情，亦據
    被害人簡秋山於警訊中指稱「....，當時我發現一部車輛從我車旁用很快的速度
    向前行駛離去，等我下車後才知道是該部急駛而去的車子先撞到我後方的車輛，
    .... 」等語及被害人翁定邦於警訊中指稱「.... 回過神時我看到旁邊停了一部
    貨車，然後又有一部深色自小客向前急駛而去，我就下車問那貨車的駕駛（即被
    害人簡秋山）是你撞到我，還是是他撞到我的車，貨車的司機說是你撞到我的車
    ，肇事的車已經跑掉，然後我就趕快打電話報案，.... 」等語明確，不僅已與
    異議人所辯稱其當時係因煞車失靈，在追撞前車後仍「順勢」下滑云云不符，且
    異議人於右揭時地肇事後若果真有到場處理之真意，因異議人所駕駛上開ＫＵ─
    ７９７６號自用小客車已先行追撞及翁定邦所駕駛上開ＢＵ─７２０９號自用小
    客車，其行車速度應較原先追撞時為慢，則其逕可將其所駕駛上開ＫＵ─７９７
    ６號自用小客車利用磨擦地上物之方式停下即可，焉有向前行駛達二百公尺後，
    仍以撞及路邊電桿方式停車之必要，而異議人於距上開肇事現場二百公尺遠處停
    住上開ＫＵ─７９７６號自用小客車後，復未能先行儘快親自返回上開肇事現場
    處理（按當時現場已有翁定邦因之受有上述之傷害，並有上開Ｌ２─７２６９、
    ＢＵ─７２０９號二輛自用小客車受損）或報請警員或救護人員到達上開肇事現
    場處理，反係為修繕、拖離上開ＫＵ─７９７６號自用小客車，即在二百公尺遠
    之上開停車現場打電話央請拖吊車輛到場拖吊上開ＫＵ─７９７６號自用小客車
    離去，始於半小時後，因有人記下異議人所駕駛上開ＫＵ─７９７６號自用小客
    車之車號後，才經警員通知到桃園縣警察局平鎮分局北勢派出所處理上開案件，
    異議人肇事後所為，均與非逃逸之一般常人處理車禍之情形有違，則異議人於右
    揭時地肇事後，顯有加速逃逸上開肇事現場之故意，至為顯然，異議人所辯，顯
    係事後卸責之詞，不足採信。又本件案件之刑事部分，經臺灣桃園地方法院檢察
    署檢察官向本院桃園簡易庭聲請簡易判決處刑後，亦同此認定之結果，而判處異
    議人「甲○○服用酒類，不能安全駕駛動力交通工具而駕駛，處拘役三十日，如
    易科罰金以參佰元折算壹日。又駕駛動力交通工具肇事，致人傷而逃逸，處有期
    徒刑六月，如易科罰金以參佰元折算壹日」在案，此有本院九十一年度桃交簡字
    第三三三號刑事簡易判決乙份可佐，亦堪認定。綜上所述，相對人認異議人於右
    揭時地飲酒後，其吐氣所含酒精濃度達每公升零點五一毫克，仍駕駛上開ＫＵ─
    ７９７６號自用小客車追撞及被害人翁定邦、簡秋山二人所駕駛上開ＢＵ─７２
    ０９、Ｌ２─７２６９號自用小客車肇事，並致被害人翁定邦因之受有上述傷害
    之結果後，竟仍駕駛上開ＫＵ─７９７６號自用小客車逕行逃逸上開現場等違反
    道路交通管理處罰條例第三十五條第一項第一款、第六十二條第一項之行為，於
    九十年十一月二十二日，以桃監裁五字第裁５２─Ｄ９Ａ２２０６２３號裁決書
    處分異議人罰鍰三萬四千五百元，汽車駕照吊銷，並永久不得重新考領（裁決書
    漏引道路交通管理處罰條例第六十七條第一項之條文），揆諸上述，自無任何違
    誤之處，至為灼然，而異議人仍執言辯稱其未有逃逸云云，顯無理由，應予駁回
    。至於異議人於上開肇事事件後，已先後於九十年八月二十五日及九月四日，分
    別與被害人簡秋山、翁定邦二人達成訴訟外之民事和解，並提出和解書影本二份
 可稽，雖堪認定，惟此亦不足影響本院對異議人上開違規行為之認定，附此敘明
    。
據上論斷，應依道路交通案件處理辦法第十九條，裁定如主文。
中      華      民      國     九十一     年      四     月     三      日
                               臺灣桃園地方法院交通法庭
                                       法  官  林  晏  鵬
右正本證明與原本無異。
如不服本裁定，應於裁定送達後五日內向本院提出抗告狀。
                                       書記官  陳  青  瑜
中      華      民       國     九十一     年     四     月     十      日
